# 请教版主，关于综合性政府补助，设备直接费用化

提问人：dongh 时间：2021-08-12 23:33:14
公司 19 年开始做一个研发项目， 20 年申请到政府补助 300 万，补助合同书中提到其中 150 万用于补贴设备支出，但公司在 19 和 20 年将项目相关的设备直接费用化，所以账面并没有和这个项目相关的资产。请问这算不算与收益相关的政府补助，如果费用已经发生，直接计入当期损益。

回答人：chenyiwei
由于会计上未将资产购置成本确认为资产，全部费用化（假设是合理的），则该项补助款均为与收益相关的政府补助。